臺灣臺北地方法院刑事判決　　　　　　　　　　　　　九十一年度易字第四八七號
　　公　訴　人　臺灣臺北地方法院檢察署檢察官
　　被　　　告　甲○○
右列被告因竊盜案件，經檢察官提起公訴（九十一年度偵字第三○九七號），本院判
決如左：
    主  文
甲○○竊盜，處有期徒刑伍月，如易科罰金，以參佰元折算壹日。
    事  實
一、甲○○為新品瓦斯公司職員，於民國九十年八月十五日下午三時四十分許前往台
    北市松山區○○○路七三二號（起訴書誤載為七三○號）乙○○住處附近推銷瓦
    斯防爆器時，見上址鐵門未關上，無人在內，竟臨時起意，意圖為自己不法之所
    有，進入該址屋內（侵入住宅部分未據乙○○提出告訴）以徒手方式竊取乙○○
    所有置於客廳內酒櫃上之浪琴牌（LONGINES）手錶一只，得手後將該手錶置於上
    衣口袋中，手扶半掩鐵門欲逃逸時，適逢馬維新見其可疑攔下詢問，並與其姐馬
    世華一同質問甲○○，並要求出示證件，甲○○從上衣口袋中出示證件時遺落前
    述手錶，因乙○○為馬氏姊弟之繼父，渠等認得該只手錶，遂報警處理，始被查
    獲。
二、案經臺北市政府警察局松山分局報告臺灣臺北地方法院檢察署檢察官偵查起訴。
    理  由
一、右揭犯罪事實，業據證人馬世華、馬維新在警訊、偵查中證述綦詳，並有贓物認
    領保管收據一紙及上開手錶照片一張附卷可稽，被告雖不否認該手錶係由其上衣
    口袋中掉出，惟辯稱該手錶係由馬世華放入其上衣口袋中栽贓，並非由其竊取而
    得云云。惟查：被告與證人馬世華、馬維新及被害人乙○○均素不相識，彼此間
    亦從無過節，業經被告、證人馬世華、馬維新及被害人乙○○陳明在卷，衡情馬
    世華、馬維新、乙○○並無栽贓及勾串誣陷被告之必要；次查，被告先於警訊時
    辯稱證人馬維新拉開乙○○住處之鐵捲門，其後馬世華進入乙○○住處拿手錶（
    參九十年度他字第五三○一號偵查卷第四頁反面及第五頁正面），復於本院審理
    時改稱：「我從我到那裡到離開，鐵捲門都是關到底的。」（參本院九十一年四
    月二十五日審判筆錄）但被害人乙○○於本院則指稱：「（當天你家鐵門有無鎖
    上？）沒有鎖，因為我就在對面。」、「（門是半掩？）是的，門沒有全拉下，
    任何人都進的去。」、「因為我在對面當管理員，隨時要回家，所以鐵捲門不可
    能全部拉下。」（參本院九十一年四月二十五日審判筆錄）被告辯解之詞不但前
    後自相矛盾，亦與被害人乙○○之證詞相左，其真實性誠屬可疑；再查，被告雖
    辯稱若要偷東西怎麼會先按門鈴等語，然被告於本院自承：「（你是按幾樓電鈴
    ？）我是按二樓電鈴，一樓沒按。」（參本院九十一年四月二十五日審判筆錄）
    被告係按台北市○○○路七三○號二樓之門鈴，犯罪地點則在同路七三二號一樓
    內，兩者並非同一地點；末查，案發之際馬世華人在台北市○○○路七三○號二
    樓，被害人乙○○之手錶放在伊一樓家中等情，業經馬世華及乙○○於本院證述
    屬實（參本院九十一年四月二十五日審判筆錄），是馬世華斷無機會於自行進入
    台北市○○○路七三二號內拿出手錶一只後又迅速將該手錶放入被告上衣口袋栽
    贓給被告。是被告所辯，均係卸責之詞，不足採信，本件事證明確，被告犯行堪
    以認定。
二、按竊盜罪既遂與未遂之區別，應以所竊之物已否移入自己權力支配之下為標準。
    若已將他人財物移歸自己所持，即應成立竊盜既遂罪。至其後將已竊得之物遺棄
    逃逸，仍無妨於該罪之成立（最高法院十七年上字第五○九號判例意旨參照）。
    被告已將竊得之浪琴牌（LONGINES）手錶一只放入上衣口袋中，即已將該手錶移
    入自己權力支配之下，竊盜行為達既遂程度，故核被告所為，係犯刑法第三百二
    十條第一項之竊盜罪。爰審酌被告並無前科，有臺灣高等法院被告全國前案紀錄
    表在卷可憑，素行尚稱良好、犯罪所得不多，及其犯罪之動機、目的、所生之危
    害、犯罪後之態度等一切情狀，量處如主文所示之刑，並諭知易科罰金之折算標
    準，以資懲儆。
據上論斷，應依刑事訴訟法第二百九十九條第一項前段，刑法第三百二十條第一項、
第四十一條第一項前段，罰金罰鍰提高標準條例第一條前段、第二條，判決如主文。
本案經檢察官蔡立文到庭執行職務
中      華      民      國      九十一      年      五      月    八    日
                                      臺灣臺北地方法院刑事第二庭
                                          法  官  張  宇  樞
右正本證明與原本無異。
如不服本判決，應於判決送達後十日內，向本院提出上訴狀。
                                          書記官  楊  麗  娟
中      華      民      國      九十一      年      五      月    八    日
附錄本案論罪科刑法條
刑法第三百二十條第一項：
意圖為自己或第三人不法之所有，而竊取他人之動產者，為竊盜罪，處五年以下有期
徒刑、拘役或五百元以下罰金。
